臺灣臺北地方法院民事裁定
111年度國字第31號
原      告  謝清彥    現於法務部○○○○○○○執行中
上列原告與被告高院（李彥文）間請求國家賠償事件，本院裁定
如下：
    主    文
原告應於收受本裁定之日起5日內具狀補正本件起訴被告、訴訟
標的及其原因事實，且應補正本件國家賠償請求符合國家賠償法
第10條第1項、第11條第1項規定程式的證明，並補繳第一審裁判
費新臺幣6,500元，逾期未補正，即駁回起訴。
    理    由
一、按起訴，應以起訴狀表明當事人及法定代理人、訴訟標的及
    其原因事實、應受判決事項之聲明等事項，提出於法院為之
    ，民事訴訟法第244條第1項定有明文。次按依國家賠償法請
    求損害賠償時，應先以書面向賠償義務機關請求之；賠償義
    務機關拒絕賠償，或自提出請求之日起逾30日不開始協議，
    或自開始協議之日起逾60日協議不成立時，請求權人得提起
    損害賠償之訴，國家賠償法第10條第1項、第11條第1項前段
    定有明文。是以「協議」乃為訴請國家賠償之先行程序，倘
    未踐行前述法定前置程序，其訴即難認為合法。次按請求權
    人因賠償義務機關拒絕賠償，或協議不成立而起訴者，應於
    起訴時提出拒絕賠償或協議不成立之證明書，請求權人因賠
    償義務機關逾期不開始協議或拒不發給前項證明書而起訴者
    ，應於起訴時提出已申請協議或已請求發給證明書之證明文
    件，此觀國家賠償法施行細則第37條亦明。又按原告之訴，
    有起訴不合程式或不備其他要件，法院應以裁定駁回之，但
    其情形可以補正者，審判長應定期間先命補正，民事訴訟法
    第249條第1項但書、第6款亦有明定。
二、經查，原告起訴時，僅於起訴狀記載請求被告高院（李彥文
    ）賠償60萬元，究竟係對高院提起國家賠償或是對李彥文個
    人請求賠償，並不明確，且起訴狀並未表明本件請求之訴訟
    標的及原因事實，使本院無從特定審理範圍，亦使被告無從
    為訴訟上抗辯、防禦；另原告未提出先以書面向賠償義務機
    關請求，暨賠償義務機關拒絕賠償，或自提出請求之日起逾
    30日不開始協議，或自開始協議之日起逾60日協議不成立之
    證據，其訴自難認合法，惟依其情形尚非不能補正；又本件
    訴訟標的金額為新臺幣（下同）600,000元，應徵第一審裁
    判費6,500元。茲依民事訴訟法第249條第1項但書規定，限
    原告於本裁定送達後5日內補正如主文所示命補正之事項，
    逾期未補正，即駁回其訴，特此裁定。
中　　華　　民　　國　　111 　年　　10　　月　　4 　　日
                  民事第八庭  法  官  張瓊華
以上正本係照原本作成。
本裁定不得抗告。
中　　華　　民　　國　　111 　年　　10　　月　　4 　　日
                              書記官  邱美嫆